【裁判字號】    95,交上訴,31
【裁判日期】    950928
【裁判案由】    業務過失致死
【裁判全文】
臺灣高等法院高雄分院刑事判決        95年度交上訴字第31號
上  訴  人  臺灣高雄地方法院檢察署檢察官
被      告  甲○○
選任辯護人  呂富田律師
            黃宏綱律師
上列上訴人因被告業務過失致死案件，不服臺灣高雄地方法院93
年度交訴字第152 號中華民國95年4 月6 日第一審判決（起訴案
號：臺灣高雄地方法院檢察署93年度偵字第10732 號），提起上
訴，本院判決如下：
    主  文
上訴駁回。
    理  由
一、公訴意旨略以：被告甲○○考領有職業聯結車駕駛執照，受
    僱於禹翔企業股份有限公司（下稱禹翔公司），以駕駛自用
    曳引車為業務，係從事駕駛業務之人。其於民國93年5 月24
    日下午4 時20分許（檢察官誤載為93年5 月25日19時許，應
    予更正），駕駛車號3H-926號聯結車，沿高雄市小港區○○
    ○路由北往南方向行駛，駛至該路段24號振安鋼鐵股份有限
    公司（下稱振安公司）前遇號誌為直行綠燈時，原應注意汽
    車行駛至交岔路口，其行進、轉彎，應遵守燈光號誌之指示
    ，且依當時之天候、路況又無不能注意之情事，竟疏未注意
    而貿然左轉進入沿海三路24號之振安公司，致其右後車輪撞
    及由陳峰所騎乘適沿沿海三路由南往北方向行駛之車號NA
    8-619 號重機車前車輪，致陳峰人車倒地，造成全身多處
    外傷及出血性休克，經送往高雄市立小港醫院急救後，仍於
    翌日即25日零時10分不治死亡，因認被告涉有刑法第276 條
    第2 項之業務過失致死罪嫌云云。
二、按犯罪事實應依證據認定之，無證據不得認定犯罪事實；又
    不能證明被告犯罪者，應諭知無罪之判決。刑事訴訟法第15
    4 條第2 項、第301 條第1 項分別定有明文。申言之，事實
    之認定，應憑證據，如未能發現相當證據，或證據不足以證
    明，自不能以推測或擬制之方法，以為裁判基礎（最高法院
    40年臺上字第86號判例意旨參照）。且認定犯罪事實所憑之
    證據，雖不以直接證據為限，間接證據亦包括在內；然而無
    論直接或間接證據，其為訴訟上之證明，須於通常一般之人
    均不致有所懷疑，而得確信其為真實之程度者，始得據為有
    罪之認定，倘其證明尚未達到此一程度，而有合理之懷疑存
    在，致使無從形成有罪之確信，根據「罪證有疑，利於被告
    」之證據法則，即不得遽為不利被告之認定（最高法院76年
    臺上字第4986號判例意旨參照）。再檢察官對於起訴之犯罪
    事實，應負提出證據及說服之實質舉證責任。倘其所提出之
    證據，不足為被告有罪之積極證明，或其指出證明之方法，
    無從說服法院以形成被告有罪之心證，基於無罪推定之原則
    ，自應為被告無罪判決之諭知（參照最高法院92年臺上字第
    128 號判例意旨）。
三、本件公訴人認被告甲○○涉有業務過失致死犯行，係以(一)被
    告於警詢、偵查及法院審理中之供述；(二)道路交通事故現場
    圖、道路交通事故調查表及現場照片15張；(三)高雄市立小港
    醫院疑非病死病例摘要報告表、臺灣高雄地方法院檢察署檢
    察官相驗屍體證明書、鑑定驗斷書各1 份；(四)被告駕駛執照
    、牌照號碼3H-926號聯結車行車執照各1 件；及(五)高雄市政
    府交通局車輛行車事故鑑定委員會鑑定意見書、鑑定覆議意
    見書各1 份，為其主要之論據。
四、訊據被告甲○○固坦承其受僱於禹翔公司從事駕駛曳引車之
    業務，並於上開時、地駕駛聯結車與被害人陳峰騎乘之機
    車發生車禍事故，陳峰因而人車倒地，送醫後不治死亡等
    事實，惟堅詞否認有何業務過失致死犯行，辯稱：本件事發
    前我在沿海三路臨停等待左轉綠燈，左轉進入振安鋼鐵公司
    時行車速度約每小時10公里左右，是被害人來撞我的右後輪
    ，我已經要駛入該公司門口，在那一剎那被害人就撞過來，
    而到場處理員警製作之現場圖及談話紀錄均有記載錯誤，該
    處為4 時相號誌，並非2 時相號誌，高雄市政府交通局車輛
    行車事故鑑定委員會鑑定意見書及鑑定覆議意見書以此為基
    礎所為之鑑定，均有瑕疵，且本件是被害人來撞我，我當時
    也很意外等語。
五、證據能力方面：
  (一)本件關於車禍發生後，被告甲○○在高雄市政府警察局交通
    大隊所製作之交通事故談話紀錄表，被告辯護人雖辯稱其係
    審判外之陳述，依法不得作為證據云云。然刑事訴訟法第15
    9 條第1 項所指之人證，係以被告以外之人於審判外之言詞
    或書面陳述，始不得作為證據，若係被告本人之陳述，則不
    在此限。查本件談話紀錄表既係被告本人之陳述，其在高雄
    市政府警察局交通大隊所製作，性質仍屬警詢筆錄之1 種，
    本院復查無不當取供之情形，依法仍有證據能力。
  (二)按「被告以外之人於審判外之陳述，雖不符前4 條之規定（
    即傳聞法則例外得為證據之情形），而經當事人於審判程序
    同意作為證據，法院審酌該言詞陳述或書面陳述作成時之情
    況，認為適當者，亦得為證據。」；「當事人、代理人或辯
    護人於法院調查證據時，知有第159 條第1 項不得為證據之
    情形，而未於言詞辯論終結前聲明異議者，視為有前項之同
    意。」，刑事訴訟法第159 條之5 定有明文。查本件除上開
    說明外，其餘關於人證、物證及書證等證據，於本院調查證
    據時，當事人檢察官及被告、辯護人均未於言詞辯論終結前
    聲明異議，本院審酌證人之陳述以及物證、書證作成時之情
    況，認為適當，依上開規定，均得為證據。
六、實體方面，經查：
（一）被告駕駛牌照號碼3H-926號聯結車與被害人陳峰駕駛牌
      照號碼NA8-619 號機車於上開時、地發生車禍事故等情，
      業經被告自陳在卷，並有道路交通事故現場圖、道路交通
      事故調查報告表各1 份附卷可稽。而被害人陳峰因而倒
      地受傷，送醫急救後仍不治死亡一節，亦有高雄市立小港
      醫院疑非病死病例摘要報告表、臺灣高雄地方法院檢察署
      檢察官相驗屍體證明書、鑑定驗斷書各1 份在卷足憑。惟
      被告就本件車禍事故究竟有無應注意能注意而未注意之情
      事，而應令負過失致死刑責，厥為本院所應加以審究者。
（二）就本件車禍雙方之撞擊點係在何處，雖然警員即製作道路
      交通事故現場圖之周志華所製作之道路交通事故現場圖記
      載「被害人之機車煞車滑倒，車頭碰撞被告車子之右前輪
      肇事」云云。然證人周志華於檢察官偵查中即已證稱：「
      該處是1 個新痕跡（撞擊痕或擦痕），那1 個痕跡也不是
      該機車的油漆痕。」，「本件車禍撞擊點都在拖車的右後
      輪。」，「實際上該拖板車右前輪的新痕跡是否為本次車
      禍所造成不太確定。」（10732 號偵查卷53頁）等語，而
      依現場照片顯示，被害人之機車係倒於被告所駕駛聯結車
      之右後車輪前方，且被告所駕聯結車右後車輪亦確有擦撞
      痕跡，而依實際經驗以觀，被害人之機車不可能先撞擊被
      告聯結車右前輪1 次後，再倒退繼續撞擊右後輪1 次，足
      認撞擊點應係在該聯結車右後輪，故警員所製作之道路交
      通事故現場圖就此部分應有誤載，先予說明（檢察官起訴
      書亦認定撞擊點係在被告聯結車右後輪）。
（三）按汽車行駛至交岔路口，其行進、轉彎「應遵守燈光號誌
      或交通警察之指示，遇有交通警察指揮與燈光號誌並用時
      ，以交通警察之指揮為準。」；又「轉彎車應讓直行車先
      行。但直行車尚未進入交岔路口，而轉彎車已達中心處開
      始轉彎，直行車應讓轉彎車先行。」道路交通安全規則第
      102 條第1 項第1 款、第6 款分別定有明文。查本件車禍
      事故發生地點即沿海三路與該路24號交岔路口，其燈光號
      誌為「四時相號誌」，北往南車道時相為（1） 綠燈秒數
      60秒，紅燈時左轉專用燈號秒數20秒；時相（2） 綠燈秒
      數20秒；時相（3） 南往北車道綠燈秒數60秒，紅燈右轉
      專用燈號20秒；時相（4） 綠燈秒數20秒。而該路口沿海
      三路北往南方向於第1 時相係顯示圓形綠燈，表示准許車
      輛直行或左右轉，第2 時相紅燈加左轉箭頭綠燈，表示紅
      燈時准許車輛左轉，此時直行車道為紅燈，禁止直行，且
      該號誌之時制自93年5 月25日後運轉至今未曾變動，此有
      高雄市政府警察局小港分局94年4 月4 日以高市警港分三
      字第0940005587號、高雄市政府交通局94年7 月27日以高
      市交四字第0940025900號分別函覆原審法院之函文各1 紙
      在卷可參（見原審法院卷第40頁、第91頁），該號誌時相
      變化情形亦核與原審法院到場勘驗屬實，有原審法院95年
      1 月16日勘驗筆錄1 份附卷足據（見原審法院卷第162 頁
      ）。準此以言，被告駕車於沿海三路北往南行至該路口左
      轉欲進入該路24號振安鋼鐵公司，其可行進之燈光號誌有
      圓形綠燈及紅燈加左轉綠燈2 種情形。如屬前者，被害人
      沿該路南往北方向同屬圓形綠燈號誌，此時被告注意義務
      之判斷，乃上開道路交通安全規則第102 條第1 項第6 款
      規定之問題；若屬後者，被害人行進方向之燈光號誌為紅
      燈禁止直行，則應以該規則同條項第1 款之規定為論斷準
      據。
（四）關於被告由北往南駕車行駛沿海三路至上開交岔路口時，
      其燈號究竟為圓形綠燈或紅燈同時顯示左轉箭頭綠燈一情
      ，被告先後陳述依序如下列：
   1、93年4 月24日下午4 時25分許即當日事故發生後5 分鐘，
      當場接受警員周治華詢問時陳稱：「對方沿沿海三路機車
      道南向北行駛，在我臨停內側車道待轉時，就看見該重機
      在我左前方」、「（肇事當時是什麼燈號行駛？）綠燈。
      」等語（見93年度相字第922 號卷第15頁及背面之交通事
      故談話紀錄表）。
   2、同年5 月25日下午2 時40分檢察官相驗後訊問時陳稱：「
      我有看到他，那時我還沒轉進去，那時大概距紅綠燈60公
      尺，而紅燈就在工廠大門口，我先停路口，等我左轉燈亮
      起時我才轉過去，我不清楚對向燈號，我後來轉進去後看
      他騎過來我就停下來，這是我現場停下的位置，我那時並
      未看到他有要閃躲只看到他方向盤轉了一下就跌倒在地」
      等語（見上開相驗卷第35-36 頁）。
   3、同年5 月25日上午9 時30分許於警詢時陳稱：「（當時號
      誌為何？）左轉綠燈。」（見警卷第3 頁背面）。
   4、同年5 月25日夜間9 時40分許經移送檢察官訊問時陳稱：
      「（車禍發生前有無看到死者？）有，我綠燈要左轉，減
      速到像要走路的速度，轉過去發現死者撞上來。」（見93
      年度偵字第10732 號偵查卷第3 頁背面--以下簡稱偵查卷
      ）；93年8 月12日檢察官訊問時，陳稱：「（你是否於綠
      燈時左轉？）我行至該路口時是綠燈時，我停下來等到綠
      燈左轉燈亮起來時，我才左轉。」（見偵查卷第31頁）。
   5、原審法院審理時陳稱：「當時我是依左轉專用燈之綠燈亮
      起才左轉」（見原審法院卷第22頁）。
      綜觀被告上開陳述，於警員到場繪製交通事故現場圖及製
      作交通事故談話紀錄時雖稱「當時燈號綠燈」等語，內勤
      檢察官偵查時亦稱「我綠燈要左轉」等語，則其轉彎行進
      時之燈號似為「圓形綠燈」，惟被告在該談話紀錄中既先
      有陳稱其在沿海三路「臨停內側車道待轉」等語，相驗偵
      查前即警詢時亦明確表示「當時號誌左轉綠燈」等語，相
      驗訊問時更明白表示係「先停路口，等左轉綠燈亮起時才
      轉過去」，相互佐參，因被告行駛方向燈號僅圓形綠燈及
      紅燈同時顯示左轉箭頭綠燈2 種情形，而被告行駛至該交
      岔路口時為圓形綠燈，且被告有於內側車道臨停等待之事
      實，應可認定。惟被告嗣後雖多次陳稱係「左轉綠燈」之
      狀態下行駛，然仍於檢察官訊問時自陳係「綠燈時左轉」
      ，則對此攸關其過失責任有無之號誌狀態，既仍為不利於
      己或不詳細之陳述，則本件尚難認被告係左轉綠燈亮後始
      行左轉，應係於圓形綠燈亮時，即已行駛，至該交岔路口
      內側車道中間某一定點時即暫停待轉。
（五）按在同時有「圓形綠燈」及「圓形紅燈同時左轉綠燈」燈
      號時，被告在擬左轉之情況下，是否可以先行駛至某一定
      點暫停，俟「圓形紅燈同時左轉綠燈」燈號亮起時再左轉
      ，姑不置論（在一般之情形下，應無置疑，因為在圓形綠
      燈之情形下，亦有直行以及左、右轉之通行權），縱認為
      被告無權而先行駛至交岔路口中間某一定點暫停，此時如
      果被告等到左轉綠燈亮起時再自該定點左轉行駛，被害人
      方向此時即已亮起紅燈而無路權，被告仍為有路權之一方
      ，其就本件車禍，自無過失之可言（仍有道路交通安全規
      則第102 條第1 項第1 款之適用）。茲所應審究者，為被
      告在暫停後仍屬圓形綠燈之情形下左轉時，是否有過失責
      任問題。按此時判斷被告是否有過失責任，即應依上開道
      路交通安全規則第102 條第1 項第6 款之規定而為準據，
      本件被告駕駛之聯結車於轉彎進入振安公司（轉彎車）時
      ，應否讓被害人之機車（直行車）先行，自應以聯結車行
      至交岔路中心處開始轉彎時，被害人之機車已否進入交岔
      路口為斷（以下關於事故現場之相關距離、位置、煞車痕
      、刮地痕等資料，如無特別註明，均參考原審法院卷第16
      4 頁勘驗筆錄附件之交通事故現場圖）。
   1、查本件兩車撞擊地點係在上開交岔路口南邊靠東側機慢車
      道處，撞擊位置在被告所駕駛聯結車右側後方第2 車輪處
      ，有交通事故現場圖、事故現場照片可供佐證（見相驗卷
      第23頁）。又該交岔路口東側為振安鋼鐵公司，並非一般
      道路，該東側路口即振安公司之門口，路寬13公尺，門口
      中央設有安全島，安全島寬度約佔該路口3 分之1 ，有現
      場照片可資憑認（見偵查卷第37頁），足見車道寬度不大
      ，且該處既為公司營運處所，除車輛外，自尚有人員出入
      ，故如駕車進入該公司時，衡情當會減速慢行，以免發生
      不測意外，加以被告駕駛大型聯結車，係停等後始前進，
      且行進轉彎時若車速過快，難免發生甩尾現象，極易發生
      意外事故，而該路口進入之寬度約為4 公尺，被告聯結車
      寬度則為2.3 公尺，故係僅得供單一大型車輛行進，被告
      更難快速駛入，事故現場亦無發現被告車輛有煞車痕跡，
      再事故當時振安公司門口警衛龔慶瑞亦到庭結證：「進廠
      車輛如不須攔下來檢查，就不須減緩速度」、惟「『到門
      口時』車速會減慢」等語（見原審法院卷第58-59 頁）。
      綜此以觀，被告陳稱其當時轉彎時車速很慢，約時速10公
      里等語（見交通事故談話紀錄表），即堪採信。另被害人
      所駕駛機車在撞擊位置前7.7 公尺處有一道3.2 公尺之煞
      車痕，緊接煞車痕後為4.5 公尺之刮地痕，是被害人並非
      駕車直接撞擊被告車輛，而係煞車3.2 公尺後機車倒地，
      再滑行4.5 公尺始撞擊被告車輛右後車輪，撞擊後並反彈
      約2.3 公尺而形成如交通事故現場圖所示情形。準此，以
      該處道路狀態為市區○○○○路面（見道路交通事故調查
      報告表(一)）之情況下，參以一般公路汽車煞車距離、行車
      速度對照表（見原審法院卷第207 頁）所示，單就煞車痕
      跡距離而言，被害人車行速度約為時速25公里，如加計機
      車倒地後滑行之4.5 公尺即7.7 公尺，車速約為時速35-4
      0 公里，如再佐以被害人機車撞擊被告車輛後，尚反彈2.
      3 公尺始停住，則被害人車速至少為時速45公里。
  2 、被告行車速度經上開論證說明為時速10公里，換算每秒行
      進距離為2.78公尺，而上開沿海三路北向南於交岔路口停
      止線計算至被告車輛車頭停止位置，不計轉彎弧線之細微
      差異，直線距離為53.6公尺，以此往回推算，被告於該路
      口停止線駛至車停位置所需時間至少為19.28 秒。而被害
      人於事故發生時車行速度如上認定至少為時速45公里，換
      算每秒行進距離為12.5公尺，而上開沿海三路南向北交岔
      路口停止線至撞擊位置距離為23.8公尺，以此往回推算，
      被害人機車自其行向停止線駛至撞擊點所需時間為1.9 秒
      。準此以言，被告在其行向停止線開始行進時，被害人機
      車距離撞擊位置應有241 公尺（19.28 秒×12.5公尺＝24
      1 公尺），被告車輛自停止線行駛至撞擊位置為45.8公尺
      ，所需時間為16.47 秒（45.8公尺÷2.78公尺＝16.47 秒
      ），其時被害人機車則應已行進205.87公尺（16.47 秒×
      12.5公尺＝205.87公尺），距離撞擊位置應為35.13 公尺
      （241 公尺－205.87公尺＝35.13 公尺），惟因撞擊位置
      距離被害人行向停止線僅有23.8公尺，故在被告車輛行駛
      至撞擊位置時，被害人機車距離其行向停止線尚有11.4公
      尺（35.13 公尺－23.8公尺＝11.33 公尺），亦即，被害
      人機車於被告車輛早已越過該交岔路口中心處並且車頭已
      行駛至撞擊位置時，顯然被害人之機車尚未進入該交岔路
      口，故依上開道路交通安全規則第102 條第1 項第6 款規
      定，此時路權歸屬應係在被告一方。
（六）本件交通事故肇事責任歸屬，經檢察官函請高雄市政府交
      通局車輛行車事故鑑定委員會鑑定結果，略以交通事故現
      場圖所繪製之車停或倒地位置、煞車痕、刮痕、當時雙方
      行向、路線、路況，及被告應檢、警訊問筆錄與列會人員
      所稱等情形研析，認定被告「汽車行駛至交岔路口……轉
      彎車未讓直行車先行為肇事原因，至被害人係按遵行方向
      行駛機車道，且其直行車有優先通行權，故無肇事原因」
      等語，有該會鑑定意見書1 份附卷可查（見偵查卷第26頁
      ）。該鑑定意見顯然係以被告與被害人行經該交岔路口時
      ，雙方燈號均屬綠燈可通行之狀態為前提。惟因該道路交
      通事故現場圖關於燈號時相記載「02」，即2 時相號誌，
      而查與實際為「4 時相」號誌之事實不符，此有上開高雄
      市政府警察局小港分局回覆原審法院函文1 紙可據。準此
      以言，該鑑定意見鑑定基礎既有變異，其鑑定意見自不得
      用為本院判斷肇事責任歸屬之參考。嗣經原審法院就此問
      題以該交岔路口為4 時相號誌即正確之燈號狀態為準據，
      再函請高雄市車輛行車事故覆議鑑定委員會鑑定，該會以
      天候（晴）、路況（被告行駛方向如上述第1 、2 時相）
      、車損情形（聯結車：右後車輪。普重機：前輪）及肇事
      經過，佐以被告駕駛行為、道路交通事故現場圖、調查報
      告表、原審法院卷及路權歸屬（被告轉彎車未讓直行車先
      行）等資料，略認：「甲○○駕駛3H-926號聯結車，轉彎
      車未讓直行車先行為肇事原因，陳峰駕駛NA8-619 號普
      重機，無肇事原因。」，有該會鑑定覆議意見書1 份在卷
      可憑（見原審法院卷第112 頁），其覆議鑑定結果與原鑑
      定意見並無不同。然查，高雄市政府警察局交通大隊副大
      隊長李瑞南到庭證稱：鑑定時如果交岔路口有號誌就依號
      誌行駛，如果有轉彎車專用燈，就依號誌行駛，移送鑑定
      資料之號誌燈若沒有記載清楚，當事人稱不知道號誌，當
      然會影響鑑定結果，本案是根據交通事故現場圖標示的2
      時相號誌鑑定，如果本案是4 時相號誌，被告行駛方向紅
      燈可以左轉，被害人家屬稱號誌是直行綠燈不能左轉，這
      種情形我們就不會鑑定，因為雙方各執一詞，且我們沒有
      在現場等語（見原審法院卷第73-76 頁）。據此，在被告
      與被害人家屬就本案事發當時燈號狀態仍有爭執之情形未
      有變更之前提下，雖覆議鑑定意見係以該交岔路口為4時
      相號誌為準據，然其認被告轉彎車未讓之直行車先行，故
      有全部肇事原因等語，仍係以被告行駛時之號誌狀態為「
      圓形綠燈」為前提，始可能得出此種結論。惟被告於該交
      岔路口左轉進入振安公司時，其號誌狀態是否「圓形綠燈
      」，尚有疑義，已如前述，而據證人李瑞南所稱，如為燈
      號之爭執，因未在場，故不會鑑定等語，則覆議鑑定意見
      既仍受理鑑定，就被告何以係在「圓形綠燈」之號誌狀態
      下進入該交岔路口一節，即有闡述其鑑定過程及獲得鑑定
      意見所由之必要，然仍未見該覆議鑑定意見書就此加以說
      明，則該覆議鑑定意見所提供之鑑定結果，已難全然加以
      採憑。更何況覆議鑑定意見認被告轉彎車未讓直行車先行
      ，故有全部肇事原因，亦未考量雙方行車速度、雙方進入
      該交岔路口前相關距離位置等因素，所為鑑定意見，亦有
      不符，尚無法用為本件認定被告過失責任有無之依據（按
      本院主要之論點在於本件車禍車輛之撞擊點，就被告車輛
      而言係右後輪，顯然聯結車已行駛一段時間，依上開論述
      ，被告既係慢速左轉彎，其自停止線行駛到達事故現場需
      19.28 秒之時間，被害人應在遠方早已看見被告之車輛左
      轉彎，其仍未加警覺防備，繼續行駛，導致本件車禍之發
      生，難認被告係轉彎車未讓直行車先行）。告訴代理人請
      求本院再至現場勘驗，因原審法院已勘驗完畢，自無再重
      複之必要，併予說明。
（七）綜上所述，本件被告駕車行駛至上開交岔路口時，雖號誌
      狀態難以明確認定，惟依上開論證，均難認被告違反路權
      規定，而有應注意、能注意而未注意之過失，依檢察官所
      舉事證及卷內各項證據資料，尚難認定被告涉有業務過失
      致死之刑責，揆諸前揭法條規定與判例意旨，自應為被告
      無罪之諭知。
七、原審因而以不能證明被告犯罪，而為被告無罪之諭知，核無
    違誤；檢察官循告訴人請求提起上訴，仍執前詞，指摘原判
    決不當，為無理由，應予駁回。
據上論結，應依刑事訴訟法第368條，判決如主文。
本案經檢察官張金塗到庭執行職務。
中    華    民    國    95    年    9     月    28    日
            刑事第五庭  審判長法  官  曾永宗
                              法  官  陳  箐
                              法  官  任森銓
以上正本證明與原本無異。
檢察官如不服本判決應於收受本判決後10日內向本院提出上訴書
狀，其未敘述上訴理由者，並得於提起上訴後10日內向本院補提
理由書狀（均須按他造當事人之人數附繕本）「切勿逕送上級法
院」。
中    華    民    國    95    年    9     月    28    日
                              書記官  蘇恒仁


司法院資訊處製作；財團法人民間司法改革基金會備份。
